<?xml version='1.0' encoding='utf-8'?>
<verb default="comhghaolaigh" disambig="">
  <verbalNoun default="comhghaolú" />
  <verbalAdjective default="comhghaolaithe" />
  <tenseForm default="comhghaolaigh" tense="Past" dependency="Indep" person="Base" />
  <tenseForm default="comhghaolaíomar" tense="Past" dependency="Indep" person="Pl1" />
  <tenseForm default="comhghaolaíodar" tense="Past" dependency="Indep" person="Pl3" />
  <tenseForm default="comhghaolaíodh" tense="Past" dependency="Indep" person="Auto" />
  <tenseForm default="comhghaolaigh" tense="Past" dependency="Dep" person="Base" />
  <tenseForm default="comhghaolaíomar" tense="Past" dependency="Dep" person="Pl1" />
  <tenseForm default="comhghaolaíodar" tense="Past" dependency="Dep" person="Pl3" />
  <tenseForm default="comhghaolaíodh" tense="Past" dependency="Dep" person="Auto" />
  <tenseForm default="comhghaolaíodh" tense="PastCont" dependency="Indep" person="Base" />
  <tenseForm default="comhghaolaínn" tense="PastCont" dependency="Indep" person="Sg1" />
  <tenseForm default="comhghaolaíteá" tense="PastCont" dependency="Indep" person="Sg2" />
  <tenseForm default="comhghaolaímis" tense="PastCont" dependency="Indep" person="Pl1" />
  <tenseForm default="comhghaolaídís" tense="PastCont" dependency="Indep" person="Pl3" />
  <tenseForm default="comhghaolaítí" tense="PastCont" dependency="Indep" person="Auto" />
  <tenseForm default="comhghaolaíodh" tense="PastCont" dependency="Dep" person="Base" />
  <tenseForm default="comhghaolaínn" tense="PastCont" dependency="Dep" person="Sg1" />
  <tenseForm default="comhghaolaíteá" tense="PastCont" dependency="Dep" person="Sg2" />
  <tenseForm default="comhghaolaímis" tense="PastCont" dependency="Dep" person="Pl1" />
  <tenseForm default="comhghaolaídís" tense="PastCont" dependency="Dep" person="Pl3" />
  <tenseForm default="comhghaolaítí" tense="PastCont" dependency="Dep" person="Auto" />
  <tenseForm default="comhghaolaíonn" tense="PresCont" dependency="Indep" person="Base" />
  <tenseForm default="comhghaolaím" tense="PresCont" dependency="Indep" person="Sg1" />
  <tenseForm default="comhghaolaímid" tense="PresCont" dependency="Indep" person="Pl1" />
  <tenseForm default="comhghaolaítear" tense="PresCont" dependency="Indep" person="Auto" />
  <tenseForm default="comhghaolaíonn" tense="PresCont" dependency="Dep" person="Base" />
  <tenseForm default="comhghaolaím" tense="PresCont" dependency="Dep" person="Sg1" />
  <tenseForm default="comhghaolaímid" tense="PresCont" dependency="Dep" person="Pl1" />
  <tenseForm default="comhghaolaítear" tense="PresCont" dependency="Dep" person="Auto" />
  <tenseForm default="comhghaolóidh" tense="Fut" dependency="Indep" person="Base" />
  <tenseForm default="comhghaolóimid" tense="Fut" dependency="Indep" person="Pl1" />
  <tenseForm default="comhghaolófar" tense="Fut" dependency="Indep" person="Auto" />
  <tenseForm default="comhghaolóidh" tense="Fut" dependency="Dep" person="Base" />
  <tenseForm default="comhghaolóimid" tense="Fut" dependency="Dep" person="Pl1" />
  <tenseForm default="comhghaolófar" tense="Fut" dependency="Dep" person="Auto" />
  <tenseForm default="comhghaolódh" tense="Cond" dependency="Indep" person="Base" />
  <tenseForm default="comhghaolóinn" tense="Cond" dependency="Indep" person="Sg1" />
  <tenseForm default="comhghaolófá" tense="Cond" dependency="Indep" person="Sg2" />
  <tenseForm default="comhghaolóimis" tense="Cond" dependency="Indep" person="Pl1" />
  <tenseForm default="comhghaolóidís" tense="Cond" dependency="Indep" person="Pl3" />
  <tenseForm default="comhghaolófaí" tense="Cond" dependency="Indep" person="Auto" />
  <tenseForm default="comhghaolódh" tense="Cond" dependency="Dep" person="Base" />
  <tenseForm default="comhghaolóinn" tense="Cond" dependency="Dep" person="Sg1" />
  <tenseForm default="comhghaolófá" tense="Cond" dependency="Dep" person="Sg2" />
  <tenseForm default="comhghaolóimis" tense="Cond" dependency="Dep" person="Pl1" />
  <tenseForm default="comhghaolóidís" tense="Cond" dependency="Dep" person="Pl3" />
  <tenseForm default="comhghaolófaí" tense="Cond" dependency="Dep" person="Auto" />
  <moodForm default="comhghaolaíodh" mood="Imper" person="Base" />
  <moodForm default="comhghaolaím" mood="Imper" person="Sg1" />
  <moodForm default="comhghaolaigh" mood="Imper" person="Sg2" />
  <moodForm default="comhghaolaímis" mood="Imper" person="Pl1" />
  <moodForm default="comhghaolaígí" mood="Imper" person="Pl2" />
  <moodForm default="comhghaolaídís" mood="Imper" person="Pl3" />
  <moodForm default="comhghaolaítear" mood="Imper" person="Auto" />
  <moodForm default="comhghaolaí" mood="Subj" person="Base" />
  <moodForm default="comhghaolaímid" mood="Subj" person="Pl1" />
  <moodForm default="comhghaolaítear" mood="Subj" person="Auto" />
</verb>
